最高法院民事裁定　　　　　　　　　　111年度台上字第951號
上　訴　人　柯錦德
訴訟代理人　張清雄律師
　　　　　　郭小如律師
　　　　　　陳宥廷律師
被 上訴 人　高雄市第76期仁武區後港段自辦市地重劃會
 
法定代理人　沈俊龍
訴訟代理人　蘇文斌律師
　　　　　　許婉慧律師
　　　　　　郭子誠律師
上列當事人間請求確認重劃土地分配決議無效事件，上訴人對於
中華民國110年12月15日臺灣高等法院高雄分院再審判決（110年
度再字第13號），提起上訴，本院裁定如下：
    主  文
上訴駁回。
第三審訴訟費用由上訴人負擔。
    理  由
    按上訴第三審法院，非以原判決違背法令為理由，不得為之
。又提起上訴，上訴狀內應記載上訴理由，其以民事訴訟法第46
9 條所定事由提起第三審上訴者，應於上訴狀內表明原判決所違
背之法令及其具體內容、暨依訴訟資料合於該違背法令之具體事
實。其依同法第469條之1規定提起上訴者，並應具體敘述為從事
法之續造、確保裁判之一致性或其他所涉及之法律見解具有原則
上重要性之理由。同法第467條、第470條第2 項分別定有明文。
而依同法第468 條規定，判決不適用法規或適用不當者，為違背
法令；依同法第469 條規定，判決有該條所列各款情形之一者，
為當然違背法令。是當事人提起第三審上訴，如合併以同法第46
9條及第469條之1 之事由為上訴理由時，其上訴狀或理由書應表
明該判決所違背之法令條項，有關之司法院解釋、憲法法庭裁判
，或成文法以外之習慣或法理等及其具體內容，暨係依何訴訟資
料合於該違背法令之具體事實，並具體敘述為從事法之續造、確
保裁判之一致性或其他所涉及之法律見解具有原則上重要性之理
由。如未依上述方法表明，或其所表明者與上開法條規定不合時
，即難認為已合法表明上訴理由，其上訴自非合法。
    本件上訴人對於原判決提起第三審上訴，雖以該判決違背法
令為由，惟核其上訴理由狀所載內容，係就原審所論斷：上訴人
主張前訴訟程序臺灣高等法院高雄分院（下稱原二審法院） 109
年度上字第299 號確定判決（下稱原確定判決）有適用法規顯有
錯誤之再審事由，惟所主張伊確有於民國102年10月20 日與訴外
人谷樹市地重劃有限公司（下稱谷樹公司）簽署「同意重劃契約
書」（下稱第二契約），並於103年9月4日簽署「高雄市第76 期
仁武區後港段自辦市地重劃同意書」（下稱系爭重劃同意書），
乃原第二審法院採信證人陳美月之證詞，認定伊未將第二契約交
回，與谷樹公司間已無重劃契約關係存在，其取證、認事悖於證
據法則、論理法則，有違民事訴訟法第222條第3項規定等語，係
指摘原確定判決取捨證據、認定事實之職權行使不當，非屬適用
法規顯有錯誤。又訴外人李回之重劃契約書及系爭重劃同意書，
業經被上訴人於前訴訟程序提出而為兩造所知悉並使用；訴外人
高頡市地重劃有限公司登記公示資料及再審證二會議紀錄，則為
上訴人於前訴訟程序所明知且得使用之證物，均非屬民事訴訟法
第496條第1項第13款規定之證物。是上訴人依民事訴訟法第 496
條第1項第1款、第13款規定，提起再審之訴，為無理由等情，指
摘為不當，並就原審命為辯論及已論斷者，泛言謂為違法，而非
表明該判決所違背之法令及其具體內容，暨依訴訟資料合於該違
背法令之具體事實，更未具體敘述為從事法之續造、確保裁判之
一致性或其他所涉及之法律見解具有原則上重要性之理由，難認
其已合法表明上訴理由。依首揭說明，應認其上訴為不合法。
    據上論結，本件上訴為不合法。依民事訴訟法第481 條、第
444條第1項、第95條、第78條，裁定如主文。
中    華    民    國   111    年    3     月    31    日
                      最高法院民事第二庭
                          審判長法官  高  孟  焄  
                                法官  蘇  芹  英  
                                法官  邱  璿  如  
                                法官  徐  福  晋  
                                法官  彭  昭  芬  
本件正本證明與原本無異
                                      書  記  官
中    華    民    國   111    年    4     月    6     日